臺灣新竹地方法院刑事宣示判決筆錄　　　94年度訴字第738號
公　訴　人　臺灣新竹地方法院檢察署檢察官
被　　　告　丙○○
指定辯護人　本院公設辯護人　丁○○
被　　　告　乙○○
上列被告等因搶奪等案件，檢察官提起公訴（94年度偵字4726、
4815號）後，聲請改依協商程序而為判決，本院於中華民國94年
10月28日下午5 時在本院刑事第九法庭宣示判決，出席職員如下
：
法官起立朗讀判決主文、犯罪事實要旨、處罰條文，及告以上訴
限制、期間並提出上訴狀之法院，且諭知記載其內容：
一、主  文：
　　丙○○連續意圖為自己不法之所有，而搶奪他人之動產，累
    犯，處有期徒刑貳年。
    乙○○故買贓物，處拘役伍拾日，如易科罰金，以佰元折
    算壹日。緩刑貳年。
二、犯罪事實要旨：
（一）丙○○部分：
  １、丙○○前曾於民國92年間因犯竊盜罪，經本院於92年8 月
      29日以92年度易字第449 號判處有期徒刑1 年4 月，於92
      年10月2 日確定，於94年2 月5 日假釋出監，刑期至94年
      3 月12日縮刑期滿，未經撤銷假釋，而視為執行完畢，猶
      不知悔改。
  ２、丙○○基於意圖為自己不法所有之概括犯意，分別於附表
      編號(1)至(6)所示時間、地點，趁獨行婦女不及防備，以騎
      乘機車自後方接近，再徒手奪取婦女隨身攜帶皮包之方式
      ，連續搶奪如附表所示邱春美等人所有如附表編號(1)至(6)
      所示之財物，得手後，旋將所搶奪得現金用罄，另將皮包
      及證件等物品，棄置在新竹市○○○路附近。又丙○○為
      免遭他人查知其所為前述搶奪犯行，遂基於不法所有之意
      圖，於如附表編號(7)所示時間、地點，竊取庚○○所有車
      牌號碼ＭＨ８—１８８號重型機車之車牌，得手後，旋將
      該車牌換裝於其向不知情之老闆簡大為所借用車牌號碼Ｇ
      ＨＸ—５３５號之重型機車上供己使用，再於搶奪他人財
      物後，將該車號ＭＨ８—１８８號之重型機車車牌棄置在
      新竹市○○區○○街香雅橋下，將原來之車號ＧＨＸ—５
      ３５號之車牌掛回原機車後，返還予簡大為。嗣因丙○○
      將其於如附表編號(4)行搶時所取得之NOKIA 牌7620型行動
      電話機1 支（序號為00000000000000號），以新臺幣（下
      同）3000元之價格轉售予其兄長乙○○使用，乙○○將自
      己所申請使用之行動電話0000000000號之ＳＩＭ卡置入上
      揭行動電話機內使用，經警調取通聯紀錄加以比對後拘提
      乙○○到案，並循線查悉上情，復經丙○○帶同員警至新
      竹市○○○路旁農田內起獲壬○○所有之咖啡色女用手提
      包1 只（內含聖經1 本、詩歌本1 本、教會經文本1 本、
      隨身碟1 支及電話簿2 本等物）（業經發還），以及在新
      竹市○○區○○街香雅橋下起獲庚○○所有車號ＭＨ８—
      １８８號之重型機車車牌1 面（亦已發還）。
（二）乙○○知悉丙○○於94年8 月13日某時許，在新竹市○○
      區○○路189 號居所內，所交付NOKIA 牌7620型行動電話
      機1 支（序號為00000000000000號）來源不明，可疑為贓
      物（係丙○○於為如附表編號(4)所示搶奪犯行時，所搶得
      之物），竟以與市價顯不相當之3000元代價予以購入並供
      己使用。
三、處罰條文：
    刑法第56條、第325 條第1 項、第349 條第2 項。
四、協商判決除有刑事訴訟法第455 條之4 第1 項第1 款於本訊
    問程序終結前，被告撤銷協商合意或檢察官撤回協商聲請者
    ；第2 款被告協商之意思非出於自由意志者；第4 款被告所
    犯之罪非第455 條之2 第1 項所定得以協商判決者；第6 款
    被告有其他較重之裁判上一罪之犯罪事實者；第7 款法院認
    應諭知免刑或免訴、不受理者情形之一，及違反同條第2 項
    「法院應於協商合意範圍內為判決；法院為協商判決所科之
    刑，以宣告緩刑或二年以下有期徒刑、拘役或罰金為限」之
    規定者外，檢察官與被告均不得上訴。
五、如有前項得上訴之情形，得自收受宣示判決筆錄送達之日起
    10日內，向本院提出上訴書狀，上訴於第二審法院。
中　　華　　民　　國　　94　　年　　10　　月　　31　　日
                  刑事第五庭    書  記  官  汪淑菁
                                法      官  楊惠芬
以上筆錄正本係照原本作成。
中　　華　　民　　國　　94　　年　　11　　月　　2 　　日
                                書  記  官  汪淑菁
附表：
┌──┬────┬────┬───┬─────────┐
│編號│犯罪時間│犯罪地點│被害人│所  得  財  物    │
│    │        │        │      │（新臺幣：元）    │
├──┼────┼────┼───┼─────────┤
│ (1) │94年6 月│新竹市北│戊○○│紅色女用背包（內有│
│    │12日19時│區○○街│      │現金800 元、七星香│
│    │13分許  │112 號前│      │菸1 包、中國信託及│
│    │        │        │      │新竹商業銀行信用卡│
│    │        │        │      │各1 張）          │
├──┼────┼────┼───┼─────────┤
│ (2) │94年8 月│新竹市北│己○○│白色皮包1 只（內有│
│    │9 日6 時│區○○路│      │現金2 千餘元及鑰匙│
│    │45分許  │582 巷內│      │）                │
├──┼────┼────┼───┼─────────┤
│ (3) │94年8 月│新竹市東│甲○○│白色皮包1只（內有 │
│    │9 日23時│區○○街│      │現金1000元及鑰匙1 │
│    │許      │3 號前  │      │串）              │
├──┼────┼────┼───┼─────────┤
│ (4) │94年8 月│新竹市北│癸○○│藍色牛仔包1 只（內│
│    │11日23時│區○○街│      │有現金13000 元、中│
│    │50分許  │188 巷口│      │國國際商業銀行信用│
│    │        │        │      │卡1 張、提款卡2 張│
│    │        │        │      │、名片1 盒、NOKIA │
│    │        │        │      │牌7260型行動電話機│
│    │        │        │      │1 支及不詳廠牌型式│
│    │        │        │      │行動電話機1 支）。│
├──┼────┼────┼───┼─────────┤
│ (5) │94年8 月│新竹市北│辛○○│銀色女用皮包1 只（│
│    │15日1 時│區○○路│      │內有現金400 元、骰│
│    │19分許  │磐石中學│      │子、撲克牌及不詳證│
│    │        │對面    │      │件）              │
├──┼────┼────┼───┼─────────┤
│ (6) │94年8 月│新竹市東│壬○○│咖啡色女用手提包1 │
│    │15日21時│區○○街│      │只（內有現金1200元│
│    │40分許  │88號前  │      │、郵局提款卡1 張、│
│    │        │        │      │中國信託信用卡1 張│
│    │        │        │      │、第一銀行提款卡1 │
│    │        │        │      │張、中興銀行提款卡│
│    │        │        │      │1 張、新竹師院學生│
│    │        │        │      │證、捐血卡、電話卡│
│    │        │        │      │、聖經1 本、詩歌本│
│    │        │        │      │1 本、教會經文本1 │
│    │        │        │      │本、隨身碟1 支、電│
│    │        │        │      │話本2 本及鑰匙1 串│
│    │        │        │      │）                │
├──┼────┼────┼───┼─────────┤
│ (7) │94年8 月│新竹市北│庚○○│車號ＭＨ８—１８８│
│    │12日20時│區○○路│      │號重型機車車牌1 面│
│    │10分許  │269號大 │      │                  │
│    │        │樓後面巷│      │                  │
│    │        │子內    │      │                  │
└──┴────┴────┴───┴─────────┘
附錄本案論罪科刑法條全文：
刑法第325 條第1 項：
意圖為自己或第三人不法之所有，而搶奪他人之動產者，處6 月
以上5 年以下有期徒刑。
刑法第349 條第2 項：
搬運、寄藏、故買贓物或為牙保者，處5 年以下有期徒刑、拘役
或科或併科1 千元以下罰金。
